臺北高等行政法院判決　　　　　　　　　　　　　　九十一年度訴字第一一五一號
　　　　　　　　　　　　　　　.
　　原　　　告　日信磁器股份有限公司
　　　　　　　　　　　　　　　.
　　代　表　人　甲○○
　　被　　　告　財政部台北市國稅局
　　代　表　人　張盛和（局長）
　　訴訟代理人　乙○○
右當事人間因營利事業所得稅事件，原告不服財政部中華民國九十一年一月二十三日
台財訴字第○八九○○六二八○○號訴願決定，提起行政訴訟，本院判決如左：
　　主  文
原告之訴駁回。
訴訟費用由原告負擔。
　　事  實
一、事實概要：原告民國八十六年度營利事業所得稅結算申報，原列報營業收入新台
    幣（下同）九六、二五六元，商品盤損五八、二一八、九九四元，全年所得額為
    虧損四八、七七三、四四○元，被告初查以商品盤損五八、二一八、九九四元，
    原告未提示報經稽徵機關核准函或稅務代理人盤點報告，乃否准認列，並同額轉
    列營業收入，核定營業收入為五八、三一五、二五Ｏ元，另按陶瓷餐具業（行業
    代號二六一二─一一）毛利率百分之二十一增列營業成本四五、九九三、○○五
    元，核定全年所得額為一○、一三五、五二二元，補徵稅額二、五二三、八八○
    元。原告不服，申經復查結果，變更核全年所得額為虧損二、○九○、四六七元
    ，其餘未獲變更（仍不准認列商品盤損），原告復提起行政訴訟。
二、兩造聲明：
　(一)原告聲明：原處分及訴願決定均撤銷。
　(二)被告聲明：駁回原告之訴。
三、兩造之爭點：原告八十六年度營利事業所得稅申報商品盤損五八、二一八、九九
    四元，被告否准認列，是否違法？
　(一)原告主張之理由：
    原告八十六年度申報之商品盤損五八、二一八、九九四元，經被告委由台北市稅
    捐稽徵處中北分處調查，依該分處八十八年十二月四日北市稽中北創字第八八九
    ○九六七二○○號函復被告略以：「‧‧‧經查尚未有逃漏營業稅情事。」又該
    分處調查結果之簽報，對原告公司八十五年十二月三十一日存貨值申報六三、○
    ○一、四七五元，至八十六年十二月三十一日申報存貨值有五、五○八、四八一
    元，且於八十七年、八十八年營業期間陸續販賣中已開立統一發票，過程並無質
    疑，可見存貨值為正確。況前開商品已經質變，並無庫存價值，被告應予認列。
　(二)被告主張之理由：
    系爭商品盤損五八、二一八、九九四元，依原告所稱為多年來變質、毀損無法銷
    售之產品，及土質硬化之原料，非期末盤點時所生盤點損失，核其性質係屬商品
    報廢尚非商品盤損；又系爭商品金額龐大，數量眾多，其因變質等因素無法銷售
    ，仍應依據有關法規程序辦理，尚不能自行毀棄，從而原告既未依營利事業所得
    稅查核準則第一百零一條之一規定報經主管稽徵機關勘查監毀，原核定否准認定
    商品盤損並轉列存貨核認，並無不妥，原告所訴非可採。
　　理  由
一、按「營利事業所得之計算，以其本年度收入總額減除各項成本費用、損失及稅捐
    後之純益額為所得額。」為所得稅法第二十四條所明定。次按「商品報廢：一、
    商品或原料、物料等因過期、變質、破損無法久存，已於事實發生後十五日內檢
    具清單報請該管稽徵機關派員勘查監毀，或事業主管機關監毀並取具證明文件，
    經查明屬實者，應予認定。二、商品或原料、物料等因呆滯而無法出售或加工製
    造，己檢具清單報請該管稽徵機關派員勘查監毀，或事業主管機關監毀並取具證
    明文件，經查明屬實者，應予認定。三、依前二款規定報廢之商品或原料、物料
    等，如有廢品出售收入，應列為其他收入或商品報廢損失之減項。」復為營利事
    業所得稅查核準則第一百零一條之一所規定。
二、原告八十六年度營利事業所得稅結算申報，列報之商品盤損五八、二一八、九九
    四元，依卷附原告八十八年十一月四日向被告提出之說明書影本所載，其為多年
    來變質、毀損無法銷售之產品及土質硬化之原料，並非期末盤點時所生盤點損失
    ，是其性質應屬商品報廢。而原告未能提出該商品報經主管稽徵機關勘查監毀等
    證明文件，被告否准認列，揆諸首開規定，並無不合。原告雖主張其經被告委由
    台北市稅捐稽徵處中北分處調查，該分處八十八年十二月四日北市稽中北創字第
    八八九○九六七二○○號函復被告：「經查尚未有逃漏營業稅情事。」足見存貨
    值正確，且該商品已質變，並無庫存價值，被告應予認列云云。惟查台北市稅捐
    稽徵處中北分處僅係函復查無原告逃漏營業稅情事，其與系爭商品報廢應依規定
    辦理係屬二事，況系爭商品金額龐大，數量眾多，原告既未報請勘查監毀，且稱
    該商品已不存在，自無從依法認列，其主張不可採。從而原處分及訴願決定均無
    違誤，原告徒執前詞聲請撤銷，為無理由，應予駁回。
三、據上論結，本件原告之訴為無理由，爰依行政訴訟法第九十八條第三項前段，判
    決如主文。
中　　華　　民　　國　　九十一　　　年　　　十一　　　　月　　二十　　　日
                 臺 北 高 等 行 政 法 院   第 四 庭
                                審 判 長 法  官　鄭 忠 仁
                                         法  官　林 育 如
                                         法  官　楊 莉 莉
右為正本係照原本作成。
如不服本判決，應於送達後二十日內，向本院提出上訴狀並表明上訴理由，如於本判
決宣示後送達前提起上訴者，應於判決送達後二十日內補提上訴理由書（須按他造人
數附繕本）。
中　　華　　民　　國　　九十一　　　年　　　十一　　　　月　　二十　　　日
            　　　　　　　　　　　　     書記官  黃 舜 民
